Patryk Bakłaj

Junior Front-End Developer

Lwa 27/22, 61-244 Poznań 502 486 184

in www.linkedin.com/in/ patryk-baklaj

www.patrykbaklaj.pl

patrykbaklaj@gmail.com



CELE

Poszukuję swojej pierwszej pracy jako Junior Front-End Developer. Swoją przygodę z programowaniem zacząłem ponad rok temu, od nauki języka Java. Ostatnie kilka miesięcy spędziłem na nauce technologii front-endowych. Blisko dwumiesięczny, intensywny bootcamp Coders Lab uświadomił mi, że Front End Development to droga pełna wyzwań i możliwości, a praca z kodem daje wiele satysfakcji. Szukam miejsca, które umożliwi mi dalszy rozwój, głębsze poznanie technologii oraz gdzie będę mógł nadal uczyć się od bardziej doświadczonych kolegów. Zachęcam do kontaktu.

DOŚWIADCZENIE

Food Consulting Group / 06.2014 - do dziś

Eco Group / 01.2012 - 06.2014

C.Z.P.S. Eco Food sp. z o.o. / 04.2010 - 12.2011

Właściciel. Konsultant, audytor, trener.

Kierownik Działu Konsultingu

Specjalista ds. rozwoju

SZKOLENIA, CERTYFIKATY

+ CODERS LAB BOOTCAMP

Become Front-End Developer / 19.03.2017 - 19.05.2017 240h

(+) ALX BOOTCAMP

Nauka Programowania i język Java / 15.11.2016 - 02.12.2016 80h

EDUKACJA

- Uniwersytet Ekonomiczny w Poznaniu / 02.2010 07.2011 MAGISTER Zarządzanie i inżynieria produkcji: zarządzanie jakością produktów.
- H Uniwersytet Ekonomiczny w Poznaniu / 10.2006 02.2010 INŻYNIER Towaroznawstwo: menedżer produktu.

TECHNOLOGIE

HTML 5		RWD + Bootstrap
CSS / Sass		ReactJS
JavaScript + ES6		Git + Github
JQuery		Java SE
Webpack		

JĘZYKI + Angielski B2 PROJEKTY + CityQuiz Game Gra napisana z użyciem React - w realizacji / www.patrykbaklaj/projects/CityQuiz + Portfolio Page Strona wizytówka - w realizacji / www.patrykbaklaj.pl + FCG Website Strona wizytówka firmy FCG - w realizacji / www.fc-group.eu ZAINTERESOWANIA + Motocykle + Squash + Podróże + Programowanie